臺灣宜蘭地方法院民事簡易判決
110年度宜簡字第137號
原      告  陳美惠  
訴訟代理人  林志聰  
被      告  王惠珍  

上列當事人間請求遷讓房屋等事件，本院於民國110年11月11日
言詞辯論終結，判決如下：
　　主　　文
被告應將門牌號碼宜蘭縣○○市○○○路○○○巷○○號房屋騰空遷讓返還
予原告。
被告應自民國一一〇年五月一日起至騰空遷讓返還第一項房屋之
日止，按月給付原告新臺幣柒萬元。
訴訟費用新臺幣伍仟玖佰伍拾元由被告負擔。
本判決第一項得假執行。
本判決第二項於每月屆期後得假執行。 
　　事實及理由
一、按訴狀送達後，原告不得將原訴變更或追加他訴。但擴張或
    減縮應受判決事項之聲明者，不在此限；不變更訴訟標的，
    而補充或更正事實上或法律上之陳述者，非為訴之變更或追
    加，民事訴訟法第255條第1項第3款、第256條分別定有明文
    。查本件原告陳美惠於起訴時訴之聲明第1 、2 項原為：「
    一、被告王惠珍應將宜蘭縣○○市○○○路000巷00號全棟房屋清
    空遷讓返還予原告。二、被告應給付原告新臺幣（下同）59
    ,000元，及自起訴狀繕本送達被告翌日起至清償日止，按週
    年利率百分之5計算之利息。三、被告應自民國110年6月3日
    起至遷讓返還第一項房屋之日止，按月於每月20日給付原告
    70,000元」，嗣原告於110年8月13日以書狀變更聲明為「一
    、被告應將宜蘭縣○○市○○○路000巷00號之建物內物品騰空。
    二、被告應給付原告110,333元，及自本書狀繕本送達被告
    翌日起至清償日止，按週年利率百分之5計算之利息。三、
    被告應自110年6月23日起至被告將第1項建物內物品騰空之
    日止，按月給付原告70,000元，及自本書狀繕本送達被告翌
    日起至清償日止，按週年利率百分之5計算之利息。四、原
    告願供擔保，請准宣告假執行」，另於110年9月27日於言詞
    辯論期日時變更聲明第1項為「被告應將門牌號碼為宜蘭縣○
    ○市○○○路000巷00號之建物內物品騰空，並且返還予原告」
    ，再於110年11月11日言詞辯論期日變更聲明為「一、被告
    應將門牌號碼為宜蘭縣○○市○○○路000巷00號之建物內物品騰
    空，並且返還予原告。二、被告應自110年5月1日起至被告
    將第1項建物內物品騰空返還原告之日止，按月給付原告70,
    000元。三、原告願供擔保，請准宣告假執行」，核其所為
    ，或未變更訴訟標的，而更正事實上及法律上之陳述，或屬
    應受判決事項聲明之擴張及減縮，揆諸上開法條規定，應予
    准許。
二、原告主張：
  ㈠宜蘭縣○○市○○○路000巷00號房屋（下稱系爭房屋）係原告陳
    美惠所有，借名登記於劉振年名下，原告於109年9月20日與
    被告簽訂房屋租賃契約（下稱系爭租約），由原告將系爭房
    屋出租予被告，租期3年，第1年每月租金35,000元，兩造於
    110年4月17日合意終止系爭租約，並簽立終止房屋租賃契約
    書，兩造約定被告應於系爭租約終止日即110年4月30日將系
    爭房屋騰空交還原告，否則應自租約終止之翌日即110年5月
    1日起，每月按原租金之2倍即70,000元賠償於原告，詎料被
    告迄今仍未將系爭房屋騰空遷離，爰依終止房屋租賃契約書
    及不當得利之法律關係，提起本件訴訟。
  ㈡聲明：⒈被告應將門牌號碼宜蘭縣○○市○○○路000巷00號房屋全
    部騰空遷讓交付原告。⒉被告應自110年5月1日起至騰空遷讓
    返還上開房屋之日止，按月給付原告70,000元。⒊原告願供
    擔保，請准宣告假執行。
三、被告未於言詞辯論期日到場，亦未提出書狀作何聲明或陳述
    。
四、經查，原告主張之上開事實，業據其提出與所述相符之宜蘭
    縣政府財政稅務局110年度房屋稅繳款書、宜蘭縣宜蘭地政
    事務所建物所有權狀、借名登記契約書、授權書、系爭租約
    、終止房屋租賃契約書及現場照片為證（見本院卷第7頁至
    第18頁、第39頁至第57頁），而被告已於相當時期受合法通
    知，未於言詞辯論期日到場，復未提出任何書狀答辯以供本
    院斟酌，原告前開主張自堪信為真實。從而，原告依終止房
    屋租賃契約書及不當得利之法律關係，請求被告給付如主文
    第1項及第2項所示，為有理由，應予准許。
五、本件係就民事訴訟法第427條第1項訴訟適用簡易程序所為被
    告敗訴判決，依同法第389條第1項第3款規定，應依職權宣
    告假執行；原告起訴時所為同旨之聲明，僅具督促法院發動
    職權之效力，爰不另為供擔保之諭知。
六、訴訟費用負擔之依據：民事訴訟法第78條。 　　 
中　　華　　民　　國　　110 　年　　11　　月　　25　　日
    　　　　　　宜蘭簡易庭  法　官　張淑華
上為正本係照原本作成。
如對本判決上訴，須於判決送達後二十日內向本院提出上訴狀，
同時表明上訴理由；如已於本判決宣示後送達前提起上訴者，應
於判決送達後十日內補具上訴理由（均須按他造當事人之人數附
繕本）。
如委任律師提起上訴者，應一併繳納上訴審裁判費。
中　　華　　民　　國　　110 　年　　11　　月　　25　　日
　　　　　　　　　　　　　　書記官  謝佩欣